臺灣臺中地方法院刑事判決
110年度易字第2328號
公  訴  人  臺灣臺中地方檢察署檢察官
被      告  徐明州


            林進德


上列被告等因妨害自由案件，經檢察官提起公訴（110年度偵字
第6907號），本院判決如下：
    主    文
徐明州、林進德共同犯強制罪，各處拘役伍拾日，如易科罰金，
均以新臺幣壹仟元折算壹日。
    犯罪事實
一、徐明州之姊與朱培政(朱培政所涉犯傷害犯行，經檢察官為
    不起訴處分確定)之妻間有債務糾紛，徐明州知悉後，夥同
    友人林進德，於民國109年11月26日下午2時41分許，前往朱
    培政位在臺中市○○區○○路000○00號工廠(下稱本案工廠)，欲
    找尋朱培政未果。嗣於同日，徐明州之友人林育材駕車搭載
    徐明州、林進德、林保傑(林育材、林保傑涉犯強制等犯行
    ，經檢察官為不起訴處分確定)再度前往本案工廠，欲找尋
    朱培政商談債務之事。於同日下午6時10分許，徐明州見朱
    培政自本案工廠走出，往橋下走去，駕駛其所有之車牌號碼
    000-0000號自用小客貨車(下稱本案車輛)準備離去之際，即
    與上前敲本案車輛之車窗，並向朱培政稱：「方便聊一下天
    嗎？沒惡意」等語，朱培政見在場之徐明州、林進德均非其
    認識之人，拒絕與徐明州商談，並駕車欲行離去，徐明州、
    林進德竟共同基於強制之犯意聯絡，徐明州將手伸進本案車
    輛駕駛座車窗內要開啟車門，朱培政見狀遂將本案車輛車窗
    關上，徐明州、林進德又站在本案車輛行駛動線前方，阻擋
    朱培政開車離去，並接連敲打本案車輛車窗玻璃，要求朱培
    政下車商談，以此強暴方式，妨害朱培政駕車離開之權利及
    欲使朱培政下車商談之行無義務之事。朱培政於過程中打電
    話報警求助，警方到場後，徐明州、林進德始離開本案車輛
    前方，而查悉上情。
    理    由
壹、程序方面
    本判決所引用被告徐明州、林進德以外之人於審判外之陳述
    ，檢察官及被告2人於審判中對於證據能力均不爭執，迄於
    言詞辯論終結前亦未聲明異議(本院卷第42頁至第44頁、第1
    36頁至第138頁)，本院審酌上開證據資料作成時之情況，尚
    無違法不當及證明力明顯過低之瑕疵，而認為以之作為證據
    應屬適當，依刑事訴訟法第159條之5規定，均有證據能力。
貳、實體方面
一、認定犯罪事實所憑之證據及理由
　㈠訊據被告2人固不否認於上開時間，前往本案工廠，被告徐明
    州並向告訴人朱培政稱「方便聊一下天嗎？沒惡意」，且被
    告2人均有動手敲本案車輛車窗玻璃等事實，惟均矢口否認
    有何起訴意旨所載之強制犯行，被告徐明州辯稱：我只是要
    和告訴人協商債務，沒有妨害他走，但告訴人開車要撞我們
    ，是我們報警的云云；被告林進德辯稱：我原本去旁邊上廁
    所，當時本案車輛車窗是開一半多一點，告訴人開車撞到我
    的右腳、手，之後告訴人就把車窗關起來，我就報警，阻止
    告訴人離開云云(本院卷第41頁、第42頁、第139頁)。經查
    ：
  ⒈被告徐明州之姊與告訴人之妻間有債務糾紛，被告徐明州知
    悉後，夥同被告林進德，於民國109年11月26日下午2時41分
    許，前往本案工廠，欲找尋告訴人未果。嗣於同日，案外人
    林育材駕車搭載被告2人、案外人林保傑再度前往本案工廠
    ，欲找尋告訴人商談債務之事，於同日下午6時10分許，被
    告徐明州見告訴人自本案工廠走出，往橋下走去，駕駛本案
    車輛準備離去之際，即與上前敲本案車輛之車窗，並向告訴
    人稱：「方便聊一下天嗎？沒惡意」等語，隨後被告2人均
    有敲本案車輛車窗玻璃等情，經證人即告訴人於警詢、偵訊
    時、證人林保傑、林育材於警詢時證述在案(偵卷第75頁至
    第90頁、第219頁至第225頁)，且有109年12月7日員警職務
    報告1份、本案工廠門口現場109年11月26日監視器畫面翻拍
    照片3張、案發現場照片2張、本案車輛行車紀錄器畫面翻拍
    照片5張、車輛詳細資料報表1紙、臺中市政府警察局大雅分
    局大雅派出所陳報單、受理刑事案件報案三聯單、受理各類
    案件紀錄表各1紙、臺灣臺中地方檢察署檢察官勘驗筆錄1份
    、本院勘驗筆錄暨擷圖1份在卷可稽（偵卷第51頁、第99頁
    至103頁、第145頁、第157頁至第161頁、第231頁至第234頁
    、本院卷第130頁至第135頁、第143頁至第169頁），且為被
    告2人所不爭執(本院卷第44頁、第45頁、第139頁)，此部分
    事實，首堪認定。
  ⒉被告徐明州將手伸進本案車輛駕駛座車窗要開啟車門，及被
    告2人擋在本案車輛行進動線前方、敲打本案車輛車窗玻璃
    之行為，該當強制罪之要件：
　⑴證人即告訴人於警詢時證稱：109年11月26日下午6時10分許
    ，我下班在本案工廠門口要開本案車輛離開時，突然出現2
    名陌生男子，即徐明州跟林進德，說要跟我談談有關我老婆
    的金錢糾紛。我一直對他們說：我不認識你們，沒什麼好談
    的。我當時車頭已經轉正轉準備要離開，這時候車窗是放下
    來的，徐明州突然把手伸進我的駕駛座車窗要開我的車門叫
    我下車跟他談，接著我把駕駛座車窗關起來打電話報警，徐
    明州、林進德就擋在我的車前面，他們2人站在本案車輛前
    方的時候我就沒有再往前移動車輛，林進德有到本案車輛駕
    駛座敲我車窗說要跟我聊一聊，說我撞到他，他也要報警，
    但我沒有開車衝撞他，他們的行為限制了我的自由等語（偵
    卷第83頁至第90頁）。於偵訊時證稱：是我太太跟徐明州他
    們借錢。案發當時我下班，從高鐵橋下開車出來，徐明州他
    們擋在本案車輛前面不讓我走，我就打電話報警。我沒有撞
    到林進德，他們出現之後本案車輛就沒有移動過，是他們不
    想讓我走就說我撞到林進德等語（偵卷第219頁至第223頁）
    。觀諸告訴人於警詢、偵訊所證，就其於上開時間、地點，
    駕駛本案車輛欲離去時，遭被告2人持續擋在本案車輛前方
    之情節，前後所述大致相符，無明顯矛盾之處。又告訴人警
    詢指稱一開始本案車輛車窗是開啟的，被告徐明州有將手伸
    進駕駛座車窗要開啟車門叫其下車談，告訴人因此將車窗關
    起來等語，而被告徐明州於警詢時自承有將手伸進駕駛座車
    窗等語（偵卷第55頁），被告林進德於本院準備程序時亦同
    樣陳稱案發時一開始本案車輛車窗是開一半再多一點，後來
    車窗就關上等語（本院卷第42頁），再衡以被告徐明州一開
    始即是為了與告訴人商談告訴人配偶之債務問題而靠近本案
    車輛與告訴人攀談，是告訴人警詢證稱被告徐明州有將手伸
    進駕駛座車窗要開啟車門之情節，應非憑空虛捏，而屬符合
    常情，可以採信。至於被告徐明州警詢時就其將手伸進本案
    車輛駕駛座車窗，雖辯稱是因為其被告訴人撞到，怕告訴人
    加速駛離才這樣做云云（偵卷第55頁），然而被告徐明州從
    未提出其遭本案車輛撞擊之相關證據，同時在現場之被告林
    進德也不曾稱告訴人有駕車撞擊被告徐明州，是被告徐明州
    警詢時就其將手伸進車窗之辯解，自無足採信。
　⑵又經本院勘驗案發當時本案車輛行車紀錄器影像結果（參附
    件），被告徐明州於案發當時先對告訴人稱「方便聊一下天
    嗎？沒惡意」等語後，經告訴人回稱「我不想跟你講，因為
    我不認識你」等語後，本案車輛車頭僅慢慢往左移動，隨後
    停止，即未再移動，而被告2人隨後持續站在本案車輛車頭
    前方，或在本案車輛前方移動，過程中並有數次敲打本案車
    輛車窗，要求與告訴人談一談之舉動，有本院勘驗筆錄1份
    在卷為憑。從而，足以佐證告訴人前開所證遭被告2人阻擋
    行進動線等情節乃屬有據，堪以採信。從而，當告訴人欲駕
    駛本案車輛離開時，被告徐明州欲與告訴人商談債務事宜，
    遭告訴人拒絕後，被告徐明州將手伸進本案車輛駕駛座車窗
    內要開啟車門，及被告2人站在本案車輛行駛動線前方，並
    接連敲打本案車輛玻璃，要求告訴人下車商談等情，應堪以
    認定。
　⑶刑法第304條所稱之強暴、脅迫，以所用之強脅手段足以妨害
    他人行使權利，或足使他人行無義務之事為已足，並非以被
    害人之自由完全受其壓制為必要，且所稱「強暴」者，乃以
    實力不法加諸他人之謂，且不以直接施諸於他人為必要，即
    間接施之於物體而影響於他人者，亦屬之（最高法院109年
    度台上字第3082號判決意旨參照）。又刑法第304條之強暴
    、脅迫，祗以所用之強脅手段足以妨害他人行使權利，或足
    使他人行無義務之事為已足，並非以被害人之自由完全受其
    壓制為必要。查被告徐明州伸手進車內要開啟本案車輛車門
    、被告2人攔在本案車輛行駛動線前方、敲打本案車輛車窗
    玻璃等行為，乃間接對物實施不法實力之強暴方法，阻擋告
    訴人駕車離去，而妨害告訴人任意離開之權利，且欲使告訴
    人下車商談債務，自該當強制罪之構成要件。又被告2人均
    為具有相當智識程度與社會經驗之成年人，對於其等所為足
    以妨害告訴人自由行車離去及行下車商談無義務之事等情自
    知之甚詳，其等竟仍蓄意為之，堪認被告2人主觀上均有以
    強暴方法妨害他人行使權利及使人行無義務之事之強制故意
    無疑。
  ⒊被告2人辯解不可採之理由：
　　被告徐明州固辯稱只是要跟告訴人協商債務云云，惟依被告
    徐明州所述，有債務糾紛者為告訴人之配偶，並非告訴人本
    人，且縱有被告徐明州所稱之債務問題，其仍應循合法途徑
    解決，其以上開手段強行要求告訴人商談債務，並不具正當
    性，其所為自屬以強暴方法妨害他人行使權利及使人行無義
    務之事，至為明確，被告徐明州所辯僅屬其為本案犯行之動
    機問題，無解於本案犯行之成立。又被告2人均辯稱遭告訴
    人駕車衝撞云云，惟被告徐明州遭告訴人駕車衝撞乙情顯屬
    無據，業經本院論述如前；至於被告林進德部分，其於警詢
    時供稱：我右腳膝蓋、腳踝被本案車輛撞到等語（偵卷第58
    頁），於本院準備程序時供稱：本案車輛撞到我右邊腳、手
    等語（本院卷第41頁），前後所述已然不一，且觀諸被告林
    進德提出之診斷證明書所載傷勢為右膝挫傷、右踝挫傷、左
    膝挫傷，有國立臺灣大學醫學院附設醫院新竹分院109年11
    月27日診斷證明書1紙在卷可參（偵卷第91頁），然被告林
    進德從未提及左膝有受傷，且診斷證明書上亦無手部傷勢，
    是其所提出之診斷證明書亦難以佐證其所述。且證人林保傑
    於警詢時證稱：我跟林育材接到林進德打電話來說他被車撞
    到，我跟林育材過去關心，我目視看林進德跟對方車都沒怎
    麼樣等語（偵卷第76頁），再依本院勘驗現場行車紀錄器影
    像之結果，被告林進德於本案車輛停下過程中，僅對告訴人
    稱：只是要跟你談一談而已等語，全然未表示遭告訴人撞擊
    、其有受傷、疼痛等語，猶能持續站立在本案車輛前方，於
    影片末甚至往前步行，再與到場之員警步行返回案發地點，
    顯然行動自如，是依證人林保傑之證述及勘驗結果，均難認
    被告林進德有遭撞擊受傷之情形。綜合以上情節，被告2人
    稱遭告訴人駕車撞擊，始攔在本案車輛前方云云，自無足採
    憑。
　㈡綜上，被告2人所辯顯屬事後卸責之詞，不足採信。本案事證
    明確，被告2人犯行均堪認定，皆應依法論科。
二、論罪科刑之理由
  ㈠核被告2人所為，均係犯刑法第304條第1項之強制罪。
  ㈡被告2人於上開犯行中，陸續為前述不同舉動，以此妨害告訴
    人任意離去之權利，及欲使告訴人下車商談債務行無義務之
    事，此等施強暴之舉動係基於同一目的，於密接之時間、相
    同之地點所為，侵害同一人之自由法益，各舉動之獨立性甚
    為薄弱，在刑法評價上以視為數個舉動之接續施行，合為包
    括之一行為予以評價，較為合理，屬接續犯，故各僅論以一
    強制罪。
  ㈢被告2人就本案犯行，有犯意聯絡及行為分擔，應論以共同正
    犯。
  ㈣爰審酌被告2人不思循正當管道與告訴人商討告訴人配偶之債
    務事宜，反圖以上開強暴方式達成目的，妨害告訴人權利，
    且使告訴人感受到不小之心理壓力，所為應予非難。又被告
    2人犯後始終未能面對己過，並無悔意，另考量被告2人犯罪
    動機、目的、所採取之手段、所生危害、分工情形尚屬相當
    ，雖於偵查中表示有和解意願，但因告訴人無意願進行和解
    ，故迄今尚未彌補告訴人所受損害等情節；及參以被告2人
    前科素行，有臺灣高等法院被告前案紀錄表2份在卷可參；
    與被告徐明州自陳高中肄業，從事司機工作，需扶養5名子
    女，被告林進德自陳高中畢業，從事外送員工作，需扶養父
    親及1名子女等一切情狀（本院卷第140頁），分別量處如主
    文所示之刑，並均諭知易科罰金之折算標準。
三、不另為無罪諭知
　㈠公訴意旨另以：被告林進德於上開時間、地點，亦有動手欲
    開啟本案車輛之副駕駛座車門，足以妨害告訴人駕車離開及
    行下車商談之無義務之事，而涉犯刑法第304條第1項之強制
    罪嫌。
　㈡犯罪事實應依證據認定之，無證據不得認定犯罪事實；又不
    能證明被告犯罪者，應諭知無罪之判決，刑事訟訴法第154
    條第2項、第301條第1項分別定有明文。
　㈢告訴人雖證稱被告林進德有動手開啟本案車輛之副駕駛座車
    門，惟經本院勘驗行車紀錄器影像結果，於告訴人報警時背
    景固有「卡」、「卡」不明聲響，然難以辨識確為被告林進
    德開啟車門之聲音，其餘卷內所存證據亦無從佐證告訴人此
    部分證述，是除告訴人單一指述外，尚無其他補強證據足認
    其指述為真，依罪證有疑惟利被告之原則，此部分應認被告
    林進德罪嫌尚有不足，原應為無罪之諭知，惟此部分如成立
    犯罪，與前開論罪科刑部分具有接續犯之實質上一罪關係，
    爰不另為無罪之諭知。　
據上論斷，應依刑事訴訟法第299條第1項前段，判決如主文。
案經檢察官白惠淑提起公訴，檢察官林煒容、林文亮到庭執行職
務。
中　　華　　民　　國　　111 　 年　 11　　月  　15　　日
                  刑事第十一庭 法  官 黃麗竹
以上正本證明與原本無異。
如不服本判決應於收受送達後20日內向本院提出上訴書狀，並應
敘述具體理由；其未敘述上訴之理由者，應於上訴期間屆滿後20
日內向本院補提理由書（均須按他造當事人之人數附繕本）「切
勿逕送上級法院」。
告訴人或被害人如不服判決，應備理由具狀向檢察官請求上訴，
上訴期間之計算，以檢察官收受判決正本之日起算。
                         　　　書記官  姚志鴻
中　　華　　民　　國　　111 　年　　11　　月　　15　　日
附錄本案論罪科刑法條全文：
中華民國刑法第304條
以強暴、脅迫使人行無義務之事或妨害人行使權利者，處3年以
下有期徒刑、拘役或9千元以下罰金。
前項之未遂犯罰之。

附件：本院勘驗本案車輛行車紀錄器影像勘驗筆錄
一、檔案名稱：002_1814_00000000-000000.ts
影片起訖時間：2020/11/26 18：10：02至2020/11/26 18：13：
01
勘驗內容：
朱培政：怎樣？
徐明州：方便聊一下天嗎？沒惡意。
朱培政：我不想跟你講，因為我不認識你（臺語）。
18：10：09朱培政駕駛的車輛(下稱本案車輛)車頭，慢慢往左移
動。
徐明州：蛤？什麼東西啊？
朱培政：我不認識你，我不想跟你談。
徐明州：不是、不是、不是、不是，等一下喔。
朱培政：你這樣子我報警（臺語）。
18：10：16本案車輛車頭慢慢往左移動至停止，至18：13：01影
片結束時均未移動。
徐明州：你報警我更好、我更好，你現在報、你現在報，我只是
跟你講說好好聊。你這樣子開車要撞我們，這樣沒意思了啦。
朱培政：我不想跟你講，我也不認識你（臺語）。
18：10：34至18：10：45林育材及林保傑從本案車輛前方走過
來。林進德從本案車輛左方走到左前方，再走回本案車輛左方，
消失在畫面。【截圖1】
18：10：45至18：10：46徐明州從本案車輛左方走到前方，再走
回本案車輛左方。
朱培政(講電話)：欸警察先生你好，我現在要開車離開，有4個
人阻攔我，不讓我離開，限制我的自由。(18：10：53，背景傳
來「卡」、「卡」不明聲響)我在大雅區永和路118之52號，對，
在高鐵橋下。我不知道、我不知道，可不可以派人過來？拜託。
18：10：53至18：11：21徐明州均在本案車輛前方走動或站定，
於18：11：12林保傑離開現場。【截圖3】
朱培政(講電話)：那我的、那我現在怎麼辦？我不知道，我開車
要走他們，對，118之52，麻煩你，謝謝你。
朱培政(講另一通電話)：你不要出來，我已經報警了，他們4個
人。
18：11：27至18：13：01徐明州均在本案車輛前方走動或站定，
於18：12：36林育材離開現場。【截圖4】
二、檔案名稱：002_1815_00000000-000000.ts
影片起訖時間：2020/11/26 18：13：01至2020/11/26 18：16：
00
勘驗內容：
18：13：01至18：16：00影片結束時，徐明州均站在本案車輛前
方抽菸。【截圖5】
18：13：04至18：13：09背景傳來敲打車窗之聲音(應為林進德
敲打車窗)，此時徐明州站在本案車輛前方。【截圖6】
朱培政(打電話)：喂，大衛先生你好，我是之前那個朱培政，你
不知道還記得嗎？嘿嘿嘿，拍謝，我現在在公司要離開，有4個
人把我擋住，不讓我走，不讓我開車走。我有先跟你們大雅所報
案了，但你們大雅所說現在在忙欸，我現在沒辦法走了，打110
喔？打110喔？好好，我馬上打110，好好好（臺語），謝謝。
朱培政(打另一通電話，於18：14：26，徐明州在本案車輛前朝
本案車輛左方說了些什麼)：欸小姐，欸警察小姐你好齁，我現
在要開車離開啊，可是我被人家擋著，他有4個人擋著我，不讓
我離開，限制我的自由，在臺中市○○區○○路000000號，52號
在大雅永和路的高鐵橋下這邊，對。我不知道有什麼糾紛，他就
把我攔下來不讓我走而已，我不清楚什麼事情，我現在坐在車上
，他擋在前面不讓我走。好，謝謝你，謝謝。
18：15：19林進德：帥哥、帥哥。
18：15：26林進德敲打車窗。
18：15：28林進德：開個窗戶啦，我們只是要跟你談一談而已，
蛤？那你就等警察來啊，齁。
18：16：00林進德從朱培政車輛左方走到車輛前方，徐明州站在
朱培政車輛前方。【截圖7】
三、檔案名稱：002_1816_00000000-000000.ts
影片起訖時間：2020/11/26 18：16：00至2020/11/26 18：19：
01
勘驗內容：
18：16：00至18：16：04徐明州從本案車輛前方走到本案車輛左
方。林進德從本案車輛左方走到本案車輛前方。【截圖8】
至18：19：01影片結束期間，林進德都站在本案車輛前方。【截
圖9、10】
18：16：06至18：16：12徐明州敲打車窗。
18：16：12徐明州：朱先生、朱先生。
18：16：20至18：16：21徐明州敲打車窗。
18：16：22徐明州：朱先生。
18：16：27至18：16：28徐明州敲打車窗。
18：16：29徐明州：朱先生，這樣等沒意思啦。蛤？
18：16：42至18：16：43徐明州敲打車窗。
18：16：44徐明州：朱先生，跟你好好聊一聊而已啦。
18：16：56至18：16：57徐明州敲打車窗。
18：17：00至18：17：41徐明州一邊敲打車窗，一邊說：
弄人家這麼多錢，蛤？你良心過得去嗎？…你老婆認識我欸…這
樣很難看啦（臺語）。公司的名字是你餒，跳票紀錄是你餒。欠
人家這麼多錢，沒有意思啦，聊一聊嘛。也沒有強迫你，也沒幹
嘛啊。
四、檔案名稱：002_1817_00000000-000000.ts
影片起訖時間：2020/11/26 18：19：01至2020/11/26 18：22：
01
勘驗內容：
18：19：01林進德站在本案車輛前方。【截圖11】
18：19：42至18：19：43徐明州從本案車輛左方走到本案車輛前
方，對著林進德說話。【截圖12】
至18：22：01影片結束止，林進德及徐明州都一直站在本案車輛
前方。【截圖13】
五、檔案名稱：002_1818_00000000-000000.ts
影片起訖時間：2020/11/26 18：22：01至2020/11/26 18：25：
01
勘驗內容：
18：22：01至18：25：01影片結束止，林進德及徐明州都站在本
案車輛前方(於18：24：18，徐明州持手機通話)。【截圖14】
六、檔案名稱：002_1819_00000000-000000.ts
影片起訖時間：2020/11/26 18：25：01至2020/11/26 18：28：
00
勘驗內容：
18：25：01至18：28：00影片結束止，林進德及徐明州都站在本
案車輛前方(於18：26：10後，可聽到林進德持手機說話之聲
音，對話內容因背景噪音聽不清)。【截圖15】
七、檔案名稱：002_1820_00000000-000000.ts
影片起訖時間：2020/11/26 18：28：00至2020/11/26 18：31：
01
勘驗內容：
18：28：00至18：30：36林進德及徐明州都站在本案車輛前方，
背對著本案車輛，朝遠方看去。
18：28：48至18：28：53徐明州左手手指著前方，再舉起左手，
再指著前方。【截圖16】
朱培政(講電話)：喂你好、喂你好、嘿你好（臺語），我在高鐵
橋下，那個名根烤肉你知道嗎？名根烤肉…永和路要轉一個彎進
來，就是你剛過高鐵橋有沒有，然後左手邊你有看到一個路口，
然後從這邊轉進來。左轉、左轉，往西屯方向左轉，過高鐵橋一
點點而已，檳榔攤的正後方。對、對，沒有，謝謝。
18:29:29林進德往前走幾步，又返回本案車輛前方，背對本案車
輛。
18：30：36至18：30：44林進德背對本案車輛，往前方走，徐明
州仍站在本案車輛前方。【截圖17】
18：30：52徐明州站在本案車輛前方，背對本案車輛，高舉右
手，揮舞右手掌。【截圖18】
至18：31：01影片結束時，徐明州都站在本案車輛前方。【截圖
19】
八、檔案名稱：002_1821_0000000-000000.ts
影片起訖時間：2020/11/26 18：31：01至2020/11/26 18：34：
01
勘驗內容：
18：31：01徐明州站在本案車輛前方。
18：31：09至18：31：14一名警員往本案車輛左方走過來，林進
德也走回鏡頭前方，林進德與徐明州往本案車輛左方走去。【截
圖20】
朱培政：他不讓我走啊。
警員：你先熄火一下，我們先了解一下事情，先熄火一下，大家
都在。
18：31：17徐明州走回本案車輛前方。【截圖21】
林進德：他要撞我啊。
朱培政：你黑白講，你4個人把我擋住，有要給我走嗎（臺語）
？還限制我的自由。還跑掉2個人去（臺語）。
警員：你有行車紀錄器嘛？
朱培政：有。
警員：對啊，等一下你備份著。
林進德：他撞到我的腳啊。
警員：沒關係，你先下來一下，了解什麼事情。
林進德：有、有撞到我右腳。
朱培政：誰撞到你右腳？你們4個人擋著不讓我走，限制我的自
由。
勘驗影片至18：31：42結束。